台灣板橋地方法院刑事判決　　　　　　　94年度簡上字第68號
　　上　訴　人　台灣板橋地方法院檢察署檢察官
　　上　訴　人　丁　○
　　即　被　告
上列上訴人因被告傷害案件，不服本院94年度簡字第42號，中華
民國94年1 月7 日第一審判決（聲請簡易判決處刑案號：93年度
偵字第17321 號）提起上訴，本院管轄之第二審合議庭判決如下
：
    主  文
上訴駁回。
    事實及理由
一、本案經本院審理結果，認第一審判決以被告丁○所為，係犯
    刑法第277 條第1 項之傷害罪，其認事用法均無違誤，量刑
    亦屬適當，應予維持，並引用第一審判決書所記載之事實、
    證據及理由（如附件）。
二、本件上訴人即被告丁○否認上開傷害之犯行，並辯稱：伊並
    未鐵鎚敲擊乙○○云云；惟查：被告於偵查中分別供稱：「
    當天我有去找乙○○，叫他出來，我跟他吵架，旁邊有在做
    工程，我隨便就拿一個圓圓的鐵製品朝他丟過去，丟什麼地
    方我不知道，後來我就走了」、「我隨手拿一個東西丟他（
    指被害人乙○○）就跑了」、「因我拿東西丟他（指被害人
    乙○○）就跑了」（見偵查卷第37頁、第43頁及第50頁），
    並經證人乙○○於本院審理時結證稱：「‧‧‧丁○繞到我
    工廠後半段來，然後我當時正在工廠的後半段工作，當時丁
    ○裝的很可憐，用手招呼我過來‧‧‧我就跟著丁○出去，
    丁○走在前面，我跟在後面走，走到工廠旁邊的11號房子，
    我們就坐在隔壁房子的階梯上，丁○一直跟我說叫他太太回
    去，還有小孩子要養，不要離婚，我就回答他說好，講的時
    間很短‧‧‧當時丁○坐在我右手邊，我頭低低的聽他在講
    ，忽然間，丁○就拿不知何物打我後腦一下，之後丁○很快
    就離開，他的車就停在我們對面，大約6 步的距離，當時丁
    ○右手開車門，左手拿鐵鎚，所以我才知道丁○是用鐵鎚打
    我，鐵鎚一邊是尖的，一邊是圓的」（見本院94年3 月29日
    審判筆錄），證人戊○○（即證人乙○○工廠之員工）分別
    於偵查及審理時證稱；「丁○先到工廠來叫，我問他要做什
    麼，他就跑不見了，因為陳月卿交代丁○來就要報警，我就
    報警，後來我跟警察到後面沒看到什麼，回到工廠看到乙○
    ○後腦受傷流血，用手摀住傷口，乙○○就說他被丁○不曉
    得用什麼東西打的」（見偵查卷第41頁及同上本院審判筆錄
    ）及證人甲○○（即處理本案之警員）於偵查及本院審理時
    結證稱：「我接獲報案到現場，到了乙○○店門口，他的頭
    後面有流血，很明顯，我就用警車載他去醫院就醫，他（指
    被害人乙○○）說丁○拿鐵鎚打他的頭」（見偵查卷第69頁
    及同上本院審判筆錄），復有被害人乙○○提出之行政院衛
    生署台北醫院出具載有「頭枕部頓挫傷併頭皮撕裂傷約2 公
    分」之診斷證明書乙紙在卷可稽。足見被告所辯並無傷害乙
    ○○云云顯屬飾卸諉責之詞，不足採信；另檢察官循告訴人
    之請求以被告持足以致命之鐵鎚，且對準告訴人足以致命之
    後腦部位下手重擊，認被告有不確定之殺人故意，被告之行
    為已構成刑法第271 條第2 項之殺人未遂罪而提起上訴；然
    查：檢察官於聲請簡易判決處刑書內證據並所犯法條中已敘
    及「被告係因其妻糾紛，至告訴人工廠找告訴人理論，應無
    殺人之犯意，再經函詢行政院衛生署台北醫院告訴人的傷勢
    『經診斷枕部有一撕裂傷長約2 公分，經急診觀察期間無腦
    神經受損之徵兆，意識清楚無噁心、無嘔吐、無四肢無力之
    現象，並於到院後3 小時30分出院』，此有台北醫院函文一
    份在卷足憑。再參以被告持鐵鎚敲擊告訴人後腦部一下後即
    駕車逃逸，足徵被告警告及教訓意味較重，並無致告訴人於
    死之殺人犯意，自難僅憑告訴人受傷，即遽認被告有殺人之
    故意，是被告此部分罪嫌應屬不足」，且原審亦以被告雖係
    針對頭部之人身要害部位，敲擊一下後即行離去難認有殺人
    犯意。是本院綜合上開行政院衛生署台北醫院93年9 月27日
    北醫歷字第7251號函示之說明（見偵查卷第27頁）及被告持
    鐵鎚敲擊告訴人乙○○後腦一下後即離開現場之情形以觀，
    難認被告有殺人之故意。綜合上述，上訴人即被告否認犯罪
    顯不可採及檢察官以被告係犯殺人未遂罪指摘原判決適用法
    律有誤，求予撤銷改判，經核均無理由，均應予駁回。
三、至被告請求傳訊其子丙○○以證明其當日並未持鐵鎚乙節；
    惟因本案待證事實已臻明確無再調查之必要，況被告所請求
    傳訊之證人丙○○係被告之子有至親之關係，難以保證其證
    言客觀可採，是本院依刑事訴訟法第163 條之2 第3 款之規
    定，認並無再予傳喚調查之必要，附此說明。
據上論斷，應依刑事訴訟法第455條之1第1項、第3項、第368條
、第373條，判決如主文。
本案經檢察官陳孟黎到庭執行職務
中　　華　　民　　國　　94　　年　　4 　　月　　12　　日
                         台灣板橋地方法院刑事第五庭
                             審判長法  官  陳  坤  地
                                   法  官  許  映  鈞
                                   法  官  潘  長  生
上列正本證明與原本無異。
不得上訴。
                                   書記官  楊  馥  如
中　　華　　民　　國　　94　　年　　4 　　月　　12　　日
附錄本案論罪科刑法條
中華民國刑法第277條
(普通傷害罪)
傷害人之身體或健康者，處三年以下有期徒刑、拘役或一千元以
下罰金。
犯前項之罪因而致人於死者，處無期徒刑或七年以上有期徒刑；
致重傷者，處三年以上十年以下有期徒刑。
